【裁判字號】    89,易,2116
【裁判日期】    890814
【裁判案由】    竊盜
【裁判全文】
臺灣板橋地方法院刑事判決                        八十九年度易字第二一一六號
    公  訴  人  臺灣板橋地方法院檢察署檢察官
    被      告  戊○○
右列被告因竊盜案件，經檢察官提起公訴（八十九年度偵字第八九二九號）及移送併
案審理（八十九年度偵字第八九二七號、第一０三九六號、臺灣臺北地方法院檢察署
八十九年度偵字第九三一五號、第九三一四號），本院判決如左：本院判決如左：
    主  文
戊○○連續攜帶兇器竊盜，累犯，處有期徒刑貳年肆月。扣案之螺絲起子貳支及瑞士
刀壹支均沒收。
    事  實
一、戊○○犯有多次竊盜及違反麻醉藥品管理條例等罪，其中於民國八十六年間因竊
    盜、違反麻醉藥品管理條等案件，分別經臺灣士林地方法院、本院各判處有期徒
    刑一年六月、三月確定，應執行有期徒刑一年七月，於八十七年九月二十三日因
    縮短刑期假釋出監，嗣於假釋期間之八十七年十一月間，又因竊盜案件，經臺灣
    士林地方法院判處有期徒刑十月，經上訴臺灣高等法院駁回確定，並於八十八年
    七月十五日因羈押折抵刑期期滿執行完畢，復撤銷前開假釋，而執行殘刑二月十
    二日，於八十九年一月一日執行完畢。仍不知悔改，復基於意圖為自己不法所有
    之概括犯意，自八十九年一月十日下午五時許起至同年二月二十一日晚上八時四
    十分許，先後在臺北市中正區○○○路、松山區○○○路、臺北縣永和市、桃園
    縣龍潭鄉等地，以利用購買飾品之機會，趁人不備之際徒手行竊、開啟車門入內
    徒手行竊或攜帶其所有客觀上足供兇器使用之螺絲起子二支、瑞士刀一支，以該
    螺絲起子或瑞士刀內附的螺絲起子撬開車窗，再開啟車門入內行竊等方式，先後
    五次竊取甲○○等人所有之財物，得手後旋即分別為甲○○等人發覺當場查獲，
    並報警處理，或為巡邏員警當場查獲，並扣得其所有供行竊所用之螺絲起子二支
    、瑞士刀一支及非供行竊所用或非因行竊所得之手電筒一支、手錶一個、內含新
    台幣（下同）三百七十七元、美金五百元之紅包袋十一個（各次竊盜行為之犯罪
    時間、犯罪地點、犯罪手段、所竊財物、被害人、查獲情形、扣案物，均詳如附
    表所載）。
二、案經臺北縣警察局永和分局報請臺灣板橋地方法院檢察署檢察官偵查起訴暨由該
    分局報請該檢察官、桃園縣警察局平鎮分局報請臺灣桃園地方法院檢察署檢察官
    呈請臺灣高等法院檢察署核轉該檢察官及臺北市政府警察局中正第一分局、松山
    分局報請臺灣臺北地方法院檢察署檢察官移送併案審理。
    理  由
一、右揭事實，迭據被告戊○○於警訊及偵審中坦承不諱，核與被害人甲○○、乙○
    、丁○○、己○○、丙○○等人於警訊或偵查中指述失竊之情節相符，並有贓物
    認領保管收據共二紙、臺北縣警察局贓物認領保管單、贓物認領保管條、贓物認
    領保管單、車籍作業系統─查詢車輛認可資料各乙紙附卷可稽及被告所有供行竊
    所用之螺絲起子二支及瑞士刀一支扣案可資佐證。又被告雖另辯稱：為附表編號
    三之竊盜行為時除竊得高速公路回數票三張、香煙一包（僅餘二支）外，並未竊
    取零錢一百元云云。惟被告於警訊及偵查中均供認亦有竊取該零錢一百元，此復
    經被害人丁○○於警中指述明確，且經被害人確認後簽名領回，是被告所辯自不
    足採信。再被告攜帶用以行竊所用之螺絲起子二支及瑞士刀一支，均係金屬材質
    ，且尖硬銳利，足以持之傷害人之身體或性命，客觀上自可作為兇器使用。罪證
    明確，被告犯行洵堪認定。
二、查被告以利用購買飾品之機會，趁人不備之際徒手行竊、開啟車門入內徒手行竊
    之方式，竊他人財物得手之行為，係犯刑法第三百二十條第一項之竊盜罪（指附
    表編號一、二之犯行）；次查被告攜帶客觀上具有危險性而足供兇器使用之螺絲
    起子或瑞士刀，並持以撬開車窗，再開啟車門入內行竊財物得手之行為，則係犯
    同法第三百二十一條第一項第三款之攜帶兇器竊盜罪（指附表編號三、四、五之
    犯行）。再被告先後五次竊盜犯行，時間緊接，所犯又係構成犯罪要件相同之罪
    名，顯係基於概括犯意為之，為連續犯，應依刑法第五十六條規定，以情節較重
    之攜帶兇器竊盜犯行論以一罪，並加重其刑。檢察官雖僅就被告附表編號五之竊
    盜犯行提起公訴，惟被告仍有附表所載其餘四次之竊盜犯行，已如前述，而此部
    分犯行與檢察官起訴部分有連續犯裁判上一罪之關係，應為起訴效力所及，且經
    檢察官移送併案審理，本院自當一併予以審究。末查：被告犯有多次竊盜及違反
    麻醉藥品管理條例等罪，其中於民國八十六年間因竊盜、違反麻醉藥品管理條等
    案件，分別經臺灣士林地方法院、本院各判處有期徒刑一年六月、三月確定，應
    執行有期徒刑一年七月，於八十七年九月二十三日因縮短刑期假釋出監，嗣於假
    釋期間之八十七年十一月間，又因竊盜案件，經臺灣士林地方法院判處有期徒刑
    十月，經上訴臺灣高等法院駁回確定，並於八十八年七月十五日因羈押折抵刑期
    期滿執行完畢，復撤銷前開假釋，而執行殘刑二月十二日，於八十九年一月一日
    執行完畢，此有臺灣高等法院檢察署刑案紀錄簡覆表在卷可徵，其受有期徒刑之
    執行完畢後，五年以內再犯有期徒刑以上之本罪，為累犯，應依法遞加重其刑。
    爰審酌被告之品行、智識程度、犯罪之手段、所竊財物之價值，多次因竊盜案件
    經判刑及於本案經警查獲後未知悔改又續行竊盜，且竊盜次數多達五次，惡性非
    輕，又身體健康不知謀求正當工作賺取報酬，卻淪為宵小行徑，更不足取，惟被
    告犯罪後坦承犯行尚有悔意等一切情狀，量處如主文所示之刑，以資懲儆。至扣
    案之螺絲起子二支及瑞士刀一支，為被告所有，且係供犯本件竊盜罪所用之物，
    業據其陳明在卷，爰依刑法第三十八條第一項第二款規定宣告沒收；惟手電筒一
    支、手錶一個、內含三百七十七元、美金五百元之紅包袋十一個，雖係被告所有
    ，但無證據證明係供犯罪所用或因犯罪所得之物，自無從於本案中諭知沒收，附
    此敘明。
據上論斷，應依刑事訴訟法第二百九十九條第一項前段，刑法第五十六條、第三百二
十一條第一項第三款、第四十七條、第三十八條第一項第二款，判決如主文。
本案經檢察官張慶林到庭執行職務。
中      華      民      國      八十九      年     八     月    十四    日
                                      臺灣板橋地方法院刑事第三庭
                                          法  官  趙  義  德
右正本證明與原本無異。
如不服本判決應於送達後十日內向本院提出上訴狀。
                                          書記官  張  慧  玲
中      華      民      國      八十九      年     八     月   二十一   日
附錄本案論罪科刑法條全文：
刑法第三百二十一條：
犯竊盜罪而有左列情形之一者，處六月以上五年以下有期徒刑：
一、於夜間侵入住宅或有人居住之建築物、船艦或隱匿其內而犯之者。
二、毀越門扇、牆垣或其他安全設備而犯之者。
三、攜帶兇器而犯之者。
四、結夥三人以上而犯之者。
五、乘火災、水災或其他災害之際而犯之者。
六、在車站或埠頭而犯之者。
前項之未遂犯罰之。
  附  表
┌──┬────┬────┬────┬────┬───┬────┬───┐
│編號│犯罪時間│犯罪地點│犯罪手段│竊取財物│被害人│查獲情形│扣案物│
├──┼────┼────┼────┼────┼───┼────┼───┤
│ 一 │八十九年│臺北市中│利用在攤│戒指一枚│甲○○│得手後，│無    │
│    │一月十日│正區忠孝│位上購買│        │      │旋為汗瑞│      │
│    │下午五時│西路四十│飾品之機│        │      │滿發覺查│      │
│    │許      │九號前  │會，乘汗│        │      │獲，並報│      │
│    │        │        │瑞滿不備│        │      │警處理  │      │
│    │        │        │之際，轉│        │      │        │      │
│    │        │        │身離去而│        │      │        │      │
│    │        │        │將試戴在│        │      │        │      │
│    │        │        │手指上之│        │      │    │      │
│    │        │        │戒指竊取│        │      │        │      │
├──┼────┼────┼────┼────┼───┼────┼───┤
│ 二 │八十九年│臺北縣永│見乙○所│高速公路│乙○  │得手後，│無    │
│    │一月二十│和市成功│有車號Ｈ│回速票九│      │旋為乙○│      │
│    │日上午九│路一段三│Ｗ─四九│張、台塑│      │發覺查獲│      │
│    │時許    │十三號前│三五號自│加油站（│      │，並報警│      │
│    │        │        │用小客車│股）公司│      │處理    │      │
│    │        │        │車門未鎖│統一編號│      │        │      │
│    │        │        │，即開啟│專用卡一│      │        │      │
│    │        │        │車門入內│張      │      │        │      │
│    │        │        │徒手行竊│        │      │        │      │
├──┼────┼────┼────┼────┼───┼────┼───┤
│ 三 │八十九年│桃園縣龍│以螺絲起│高速公路│丁○○│得手後，│螺絲起│
│    │一月二十│潭鄉聖亭│子一支撬│回數票三│      │旋為巡邏│子一支│
│    │八日凌晨│路八號前│開丁○○│張、香煙│      │員警當場│      │
│    │零時二十│        │所有車號│一包（僅│      │查獲    │      │
│    │分許    │        │ＬＹ─七│餘二支）│      │        │      │
│    │        │        │０二一號│、零錢一│      │        │      │
│    │        │        │自用小客│百元    │      │        │      │
│    │        │        │車車窗，│        │      │        │      │
│    │        │        │再開啟車│        │      │        │      │
│    │        │        │門入內行│        │      │        │      │
│    │        │        │竊      │        │      │        │      │
├──┼────┼────┼────┼────┼───┼────┼───┤
│ 四 │八十九年│臺北市松│以瑞士刀│太陽眼鏡│己○○│得手後，│瑞士刀│
│    │二月七日│山區民生│一支內附│一付    │      │旋為蘇宗│、手電│
│    │下午二時│東路五段│的螺絲起│        │      │義發覺查│筒各一│
│    │三十分許│一五０號│子撬開蘇│        │      │獲，並報│支、手│
│    │        │前      │宗義所有│        │      │警處理  │錶一個│
│    │        │        │車號Ｔ二│        │      │        │、內含│
│    │        │        │─三五一│        │      │        │三百七│
│    │        │        │一號自用│        │      │        │十七元│
│    │        │        │小客車車│        │      │        │、美金│
│    │        │        │窗，再開│        │      │        │五百元│
│    │        │        │啟車門入│        │      │        │之紅包│
│    │        │        │內行竊  │        │      │        │袋十一│
│    │        │        │        │        │      │        │個    │
├──┼────┼────┼────┼────┼───┼────┼───┤
│ 五 │八十九年│臺北縣永│以螺絲起│零錢二十│丙○○│得手後，│螺絲起│
│    │二月二十│和市民樂│子一支撬│八元    │      │旋為張華│子一支│
│    │一日晚上│街五十九│開丙○○│        │      │警發覺並│      │
│    │八時四十│巷二十六│所有車號│        │      │逃逸，經│      │
│    │分許    │弄口    │ＣＬ─四│        │      │丙○○追│      │
│    │        │        │九九三號│        │      │趕，而於│      │
│    │        │        │自用小客│        │      │同時五十│      │
│    │        │        │車車窗，│        │      │分許，追│      │
│    │        │        │再開啟車│        │      │至同市環│      │
│    │        │        │門入內行│        │      │河東路四│      │
│    │        │        │竊      │        │      │段四十四│      │
│    │        │        │        │        │      │號前查獲│      │
│    │        │        │        │        │      │，並報警│      │
│    │        │        │        │        │      │處理    │      │
└──┴────┴────┴────┴────┴───┴────┴───┘


司法院資訊處製作；財團法人民間司法改革基金會備份。
